【裁判字號】    98,交抗,2646
【裁判日期】    981030
【裁判案由】    違反道路交通管理處罰條例
【裁判全文】
臺灣高等法院刑事裁定                98年度交抗字第2646號
抗  告  人  甲○○
                      樓
上列受處分人因違反道路交通管理處罰條例案件，不服臺灣基隆
地方法院，中華民國98年9月25日所為裁定（98年度交聲字第325
號，原處分案號：交通部公路總局臺北區監理所基隆監理站98年
7 月16日基監字第裁42-U00000000號），提起抗告，本院裁定如
下：
    主  文
抗告駁回。
    理  由
一、本件抗告意旨略以：抗告人並無於黃網區內停放機車云云。
二、原處分意旨略以：異議人即受處分人（下稱異議人）甲○○
    騎乘車牌號碼P6N－189號普通重型機車，於民國（下同）97
    年10月3日18時15分許，行經臺北縣瑞芳鎮○○路○段81號處
    ，為內政部警政署鐵路警察局第一警務段執勤警員當場攔停
    並掣單舉發「在設有禁止臨時停車標線處所臨時停車」之違
    規，異議人於98年7 月27日向原處分機關提出申訴，嗣原處
    分機關函請舉發單位調查結果，仍認異議人有上開違規行為
    ，乃依道路交通管理處罰條例第55條第3 款之規定，裁處異
    議人罰鍰新臺幣（下同）600元。
三、異議意旨略以：異議人拒簽舉發違反道路交通管理事件通知
    單之原因，係異議人當時騎車行經台北縣瑞芳鎮○○路○○
    道處等候火車通過，因未注意而誤停於黃色網狀線區約5 至
    10分鐘，警員當時位於對面路口，未先行勸導異議人駛離黃
    色網狀線區，逕直接對異議人攔停並掣單舉發，顯有怠忽職
    守之情，為此請求撤銷原處分云云。
四、原裁定意旨略以：
  (一)按網狀線，係用以告示車輛駕駛人禁止在設置本標線之範圍
    內臨時停車，防止交通阻塞，接近鐵路平交道應予劃設，道
    路交通標誌標線號誌設置規則第173條第1項第3 款設有規定
    。又汽車駕駛人在設有禁止臨時停車標誌、標線之處所臨時
    停車者，處新臺幣300元以上600元以下罰鍰，道路交通管理
    處罰條例第55條第3款亦有明文規定。
  (二)又按送達由行政機關自行或交由郵政機關送達；除電子傳達
    方式之送達外，送達證書應由收領人簽名或蓋章；如拒絕或
    不能簽名或蓋章者，送達人應記明其事由，行政程序法第68
    條第1項、第76條第2項分別定有明文。次按當場舉發拒絕簽
    章者，仍應將通知聯交付該駕駛人或行為人收受，並記明其
    事由及交付之時間；拒絕收受者，應告知其應到案時間及處
    所，並記明事由與告知事項，視為已收受，違反道路交通管
    理事件統一裁罰基準及處理細則第11條第1項第1款後段亦定
    有明文。有關交通違規行為之「舉發」，係舉發警員對交通
    違規行為人所為之具有相對人且有對外效力之公法上意思通
    知，自應依行政程序法之規定為之，始發生舉發之效力。經
    查，異議人上開違規行為，經內政部警政署鐵路警察局第一
    警務段警員在前揭時、地為舉發時，將舉發違規通知單當場
    交付予異議人，惟因異議人拒絕簽收而逕註記等情，此有舉
    發違規通知單影本1 紙在卷可稽，揆諸上開規定，堪認該舉
    發違規通知單業經合法送達，合先敘明。
  (三)異議人於前揭時、地，騎乘前開普通重型機車，有「在設有
    禁止臨時停車標線處所臨時停車」之違規行為，業據異議人
    供陳在卷（見交通部公路總局臺北區監理所基隆監理站交通
    違規陳述單），並有內政部警政署鐵路警察局鐵警行字第U0
    0000000 號舉發違反道路交通管理事件通知單在卷可稽，堪
    認異議人確有「在設有禁止臨時停車標線處所臨時停車」之
    行為。
  (四)另按道路交通標誌標線號誌設置規則第173條第3款規定，接
    近鐵路平交道應予劃設網狀線，用以告示車輛駕駛人禁止在
    設置本標線之範圍內臨時停車，防止交通阻塞。但無劃設空
    間者不在此限。是黃色網狀線係劃設於接近鐵路平交道處，
    稽其原意，乃係考量如在鐵路平交道上發生交通事故，結果
    足以妨礙火車行進，甚且造成經過火車上之人員傷亡，可能
    造成之事故影響及損失均較一般交通事故為高，故在旁加設
    黃色網狀線區禁止臨時停車，俾警告接近鐵路平交道之往來
    人車注意，兼作緩衝之用。而異議人既係領有駕駛執照之駕
    駛人，對上揭交通規則無不知之理，自應時時以遵守交通規
    則為念，而非反向課以警員應先行勸導，從而，異議人既有
    上開違規事實，執勤員警對之而為舉發，於法尚無不合，異
    議人前開所辯，顯不可採。
  (五)綜上所述，異議人違反「在設有禁止臨時停車標線處所臨時
    停車」之事實已臻明確，因而認原處分機關依前述道路交通
    管理處罰條例、違反道路交通管理事件統一裁罰基準表規定
    ，裁處異議人罰鍰新臺幣600 元，核無違誤。本件異議人之
    異議為無理由，而駁回異議。
五、本院查：據異議人於98年7 月25日在基隆監理站交通事件異
    議陳述單已陳明：「民於97年10月3 日18時05分左右於明燈
    路平交道處等候火車通過後通行，由於不注意而誤停於黃網
    區約5-10分鐘等語（見原審卷第8 頁），足認義議人確有於
    上揭時間騎乘機車在設有臨時停車標現處所論時停車之情，
    其抗告意旨空言否認上開違規行為，即不足取。原裁定依法
    駁回異議人之異議，自無不合。本件抗告，並無理由，應予
    駁回。
六、據上論結，應依道路交通案件處理辦法第26條、刑事訴訟法
    第412條，裁定如主文。
中    華    民    國    98    年    10    月    30    日
                  刑事第十庭    審判長法  官 楊炳禎
                                      法  官 黃斯偉
                                      法  官 李春地
以上正本證明與原本無異。
不得再抗告。
                                      書記官 蘇秋
中    華    民    國    98    年    11    月    1     日


司法院資訊處製作；財團法人民間司法改革基金會備份。
